臺灣宜蘭地方法院刑事判決　　　　　　　 100年度易字第58號
公　訴　人　臺灣宜蘭地方法院檢察署檢察官
被　　　告　吳佳玲
上列被告因竊盜案件，經檢察官提起公訴（99年度偵字第4454號
），嗣於本院準備程序進行中，被告先就被訴事實為有罪之陳述
，經裁定進行簡式審判程序，本院判決如下：
    主  文
吳佳玲共同犯夜間侵入住宅竊盜罪，處有期徒刑柒月。
    犯罪事實及理由
一、犯罪事實：
    吳佳玲與住在宜蘭縣蘇澳鎮○○路○段211巷17號之蕭照燦女
    兒認識，其與蕭照燦之女兒聊天時，獲悉蕭照燦全家人將於
    民國99年7月間出國之訊息，嗣因其債主即綽號「阿偉」之
    成年男子（真實姓名年籍不詳）不斷催促其清償所積欠之賭
    債，吳佳玲乃思與「阿偉」一同前往蕭照燦之住處行竊財物
    來清償欠款，吳佳玲遂與「阿偉」基於意圖為自己不法所有
    之竊盜犯意聯絡，先於99年7月15日晚間8時許，與「阿偉」
    一起騎機車到上開蕭照燦住宅外勘查地形，發現該屋確無人
    在，吳佳玲乃以其使用之0000000000號行動電話，於當日晚
    間9時7分、27分許，撥打0000000000號行動電話聯絡不知情
    之鎖匠陳志豪到場，並以「我家鑰匙遺失」、「忘記帶身分
    證」等語，誆請陳志豪將蕭照燦住宅之門鎖開啟，吳佳玲、
    「阿偉」隨即於當日晚間9時30分許，分由「阿偉」在蕭照
    燦住宅外把風，由吳佳玲侵入蕭照燦住宅內徒手竊取屋內之
    財物新臺幣六萬五千元及重約一錢多之金戒子一只得逞。吳
    佳玲於行竊得逞後，便將所竊得之物品交予「阿偉」用以抵
    償部分賭債。嗣因蕭照燦之鄰居發覺異狀而報警後，警方始
    循線查悉上情。案經蕭照燦訴由宜蘭縣政府警察局蘇澳分局
    報請臺灣宜蘭地方法院檢察署檢察官偵查起訴，嗣於本院準
    備程序進行中，被告先就被訴事實為有罪之陳述，經裁定進
    行簡式審判程序。
二、證據：
（一）被告吳佳玲於警詢、檢察官偵訊及本院審理時之自白。
（二）證人即被害人蕭照燦於警詢及檢察官偵訊時之證詞。
（三）證人即鎖匠陳志豪於警詢及檢察官偵訊時之證詞。
（四）0000000000號行動電話通聯紀錄報表一件。
三、按95年7月1日修正生效施行之刑法第2條第1項規定「行為後
    法律有變更者，適用行為時之法律。但行為後之法律有利於
    行為人者，適用最有利於行為人之法律」，本件被告行為後
    ，刑法第321條業經總統於100年1月26日以華總一義字第100
    00015561號公布修正，並自100年1月28日起生效，經查修正
    前刑法第321條規定「犯竊盜罪而有左列情形之一者，處六
    月以上、五年以下有期徒刑：一、於夜間侵入住宅或有人居
    住之建築物、船艦或隱匿其內而犯之者。二、毀越門扇、牆
    垣或其他安全設備而犯之者。三、攜帶兇器而犯之者。四、
    結夥三人以上而犯之者。五、乘火災、水災或其他災害之際
    而犯之者。六、在車站或埠頭而犯之者。」，修正後同條項
    則規定「犯竊盜罪而有下列情形之一者，處六月以上、五年
    以下有期徒刑，得併科新臺幣十萬元以下罰金：一、侵入住
    宅或有人居住之建築物、船艦或隱匿其內而犯之者。二、毀
    越門扇、牆垣或其他安全設備而犯之者。三、攜帶兇器而犯
    之者。四、結夥三人以上而犯之者。五、乘火災、水災或其
    他災害之際而犯之者。六、在車站、埠頭、航空站或其他供
    水、陸、空公眾運輸之舟、車、航空機內而犯之者。」，修
    正後規定增列「得併科新臺幣十萬元以下罰金」之刑，是比
    較新舊法之結果，新法並非較有利於被告。故依前揭刑法第
    2條第1項規定，本件即應適用行為時法即100年1月28日修正
    生效施行前刑法第321條之規定，先予敘明。
四、核被告吳佳玲之所為，係犯100年1月28日修正生效前刑法第
    321條第1項第1款之夜間侵入住宅竊盜罪。被告係利用不知
    情之鎖匠開啟被害人住處門鎖，藉以遂行其上開侵入住宅行
    竊之犯行，為間接正犯。又被告與成年男子「阿偉」間，就
    上開犯行，有犯意聯絡與行為分擔，為共同正犯。茲審酌被
    告之素行、智識程度；犯罪之動機、目的、手段、所得財物
    價值；因積欠賭債鋌而走險，任意於夜間侵入他人住處行竊
    財物，完全漠視法律規範，所為已嚴重侵害他人之居住安寧
    及財產權，並破壞社會治安，行為惡性非輕；犯後態度及被
    害人所受損害等一切情狀，暨檢察官、被告對於科刑範圍所
    表示之意見後，酌情量處如主文所示之刑，以資警懲。
五、應適用之法條：
（一）刑事訴訟法第284條之1、第273條之1第1項，第299條第1
      項前段、第310條之2、第454條。
（二）刑法第2條第1項前段、第28條，100年1月28日修正生效前
      刑法第321條第1項第1款。
六、本判決係依刑事訴訟法第310條之2、第454條製作，依法得
    僅記載當事人欄、主文、犯罪事實、證據名稱以及應適用之
    法條，其中犯罪事實、證據及應適用之法條，並得逕行引用
    檢察官起訴書所載。
七、如不服本件判決，得自收受送達之日起10日內，向本院提起
    上訴。
本案經檢察官陳錦雯到庭執行職務。
中    華    民    國    100    年    3    月     4    日
                  刑事第二庭法  官  劉家祥
以上正本證明與原本無異。
如不服本判決應於收受本判決後10日內向本院提出上訴書狀，並
應敘述具體理由。若未敘述理由者，應於上訴期間屆滿後20日內
向本院補提理由書狀（均須按他造當事人之人數附繕本）。
                            書記官  葉書毓
中    華    民    國    100    年    3    月     4    日
附錄本案論罪法條全文：
100年1月28日修正生效前中華民國刑法第321條第1項（加重竊盜
罪）
犯竊盜罪而有左列情形之一者，處6月以上、5年以下有期徒刑：
一、於夜間侵入住宅或有人居住之建築物、船艦或隱匿其內而犯
    之者。
二、毀越門扇、牆垣或其他安全設備而犯之者。
三、攜帶兇器而犯之者。
四、結夥三人以上而犯之者。
五、乘火災、水災或其他災害之際而犯之者。
六、在車站或埠頭而犯之者。